【裁判字號】    90,交易,89
【裁判日期】    900608
【裁判案由】    過失致死等
【裁判全文】
臺灣雲林地方法院刑事判決
    公  訴  人  臺灣雲林地方法院檢察署檢察官
    被      告  丙○○
                廖安全
右列被告等因過失致死等案件，經檢察官提起公訴（九十年度偵字第一二一二號、第
一三九九號），本院判決如左：
    主  文
丙○○、廖安全服用酒類，不能安全駕駛動力交通工具而駕駛，各處有期徒刑月；
又均因過失致人於死，各處有期徒刑拾月。均應執行有期徒刑壹年。均緩刑伍年。
    事  實
一、丙○○、廖安全均為汽車駕駛人，各因服用酒類，酒精濃度測定值分別已達０．
    三七毫克及０．九六毫克酒醉下（血液酒精濃度為一九二ＭＧ／ＤＬ），又丙○
    ○飲酒後其視力、反應皆有異平日，顯然均不能安全駕駛，仍各自駕駛車牌號碼
    ＳＤ─二八五三六號自用小客車與ＳＭ─二一一三號自用小客車，廖安全並後載
    友人蔡永源及湯國輝，而丙○○在時速限速四十公里以下路段，超速以時速約八
    、九十公里速度，沿雲林縣莿桐鄉台一線由南往北方向行駛，廖安全則沿雲林縣
    莿桐鄉台一線由北往南方向行駛，欲至該台一線與農校路口左轉，而二車於民國
    九十年三月九日零時二十五分許，同行至該閃光號誌交岔路口，本應分別注意駕
    駛人駕駛汽車，應遵守道路交通標誌之指示，行車速度應依標誌之規定，不得超
    速行駛、汽車行駛時，駕駛人應注意車前狀況，並隨時採取必要之安全措施、汽
    車行駛至交岔路口轉彎車應讓直行車先行及酒後其吐氣所含酒精成份超過每公升
    ０．二五毫克以上者，不得駕車，以避免危險之發生，而依當時情況天候晴、夜
    間有照明、路面狀態乾燥、無障礙物、無缺陷、視距良好，並無不能注意之情事
    ，竟能注意而疏未注意，而分別超速、未注意車前狀況、未讓直行車先行、酒醉
    ，以致丙○○所駕駛車輛衝撞廖安全車輛之右後方，使廖安全車內後載乘客蔡永
    源受有頭部外傷、下背腰臀鈍挫傷、脊椎骨折變形、出血性休克，湯國輝受頭部
    外傷、顱內出血，經送醫急救後均不治死亡。丙○○、廖安全於本件車禍肇事後
    犯罪未發覺之前，分別於警方據報前往車禍現場處理時及前往傷者就醫之醫院處
    理時，當場承認為肇事人，而自首並接受裁判。
二、案經蔡永源、湯國輝之家屬丁○○、乙○○訴由雲林縣警察局斗六分局移送臺灣
    雲林地方法院檢察署檢察官相驗後偵查起訴。
    理  由
一、被告丙○○、廖安全均坦白認罪，核與證人蔡和順於警察局證述之情節相符，復
    有雲林縣警察局所製變死案件初步調查報告書、道路交通事故調查報告表各一紙
    、肇事現場照片及被害人死亡照片在卷可憑，而其等分別服用酒類，酒精濃度測
    定值已達０．三七毫克及０．九六毫克酒醉下（血液酒精濃度為一九二ＭＧ／Ｄ
    Ｌ），有酒精濃度測定紙、生化檢驗報告單各一紙在卷可證，被告丙○○亦供認
    飲酒後其視力、反應皆有異平日，顯然均已不能安全駕駛。按駕駛人駕駛汽車，
    應遵守道路交通標誌之指示，行車速度應依標誌之規定，不得超速行駛；汽車行
    駛時，駕駛人應注意車前狀況，並隨時採取必要之安全措施；汽車行駛至交岔路
    口轉彎車應讓直行車先行；酒後其吐氣所含酒精成份超過每公升０．二五毫克以
    上者，不得駕車，道路交通安全規則第九十條、第九十三條第一項、第九十四條
    第三項、第一百零二條第一項第六款、第一百十四條第二款分別定有明文，被告
    二人既駕駛汽車曾考領有駕駛執照，上述規則為其應注意並能注意之事項，且本
    件肇事路段，依當時情況天候晴、夜間有照明、路面狀態乾燥、無障礙物、無缺
    陷、視距良好，並無不能注意之情事，且為限速時速四十公里以下之路段，有道
    路交通事故調查表一紙註記明確，被告分別疏未注意上開規定，以致肇事，顯均
    有過失。被害人蔡永源因本件車禍受有頭部外傷、下背腰臀鈍挫傷、脊椎骨折變
    形、出血性休克，湯國輝因本件車禍受頭部外傷、顱內出血，經送醫急救後均不
    治死亡，已經臺灣雲林地方法院檢察署檢察官督同法醫師相驗屬實，製有驗斷書
    、相驗屍體證明書、勘驗筆錄各一紙附卷可稽，足見被告二人之過失行為與被害
    人二人死亡間有相當因果關係。被告二人之自白應與事實相符，本件事證明確，
    被告二之犯行，均可以認定，應依法論罪科刑。
二、核被告丙○○、廖安全所為，均係犯刑法第一百八十五條之三之服用酒類，不能
    安全駕駛動力交通工具而駕駛罪、第二百七十六條第一項之過失致死罪。被告二
    人因本件車禍同時致被害人二人死亡，係一行為觸犯二罪名，均為想像競合犯，
    屬裁判上一罪即訴訟法上同一案件，應依刑法第五十五條規定從一罪處斷。其所
    犯上開二罪之間，犯意各別，行為互殊，應予分論併罰。被告二人係汽車駕駛人
    ，均因酒醉駕車肇事，因而致人死亡，依法應負刑事責任，爰依道路交通管理處
    罰條例第八十六條第一項規定，就其過失致死罪部分加重其刑，而被告二人於車
    禍肇事後犯罪未發覺之前，分別於警方據報前往車禍現場處理時及前往傷者就醫
    之醫院處理時，當場承認為肇事人，有查詢表各一紙在卷可憑，係對於未發覺之
    罪自首而接受裁判，均爰依刑法第六十二條前段之規定減輕其刑，其刑之加減依
    刑法第七十一條第一項先加後減之規定為之。爰審酌被告違規駕車肇事、過失程
    度、所生之危害、同時致被害人二人死亡、與被害人家屬均達成民事和解及犯罪
    後坦認之態度等一切情狀，各量處如主文所示之刑，併定其應執行刑。又被告二
    人未曾受有期徒刑以上刑之宣告，有臺灣高等法院被告全國前案紀錄表及臺灣雲
    林地方法院檢察署刑案資料查註紀錄表各一紙附卷可稽，且因一時疏未注意，致
    罹刑章，犯罪後深表悔悟，坦白承認，本院經衡其由此論罪科刑教訓，應知警愓
    ，相信不會再犯，因認對被告二人所處之刑以暫不執行為適當，爰均併予宣告緩
    刑五年，以啟自新。
據上論斷，應依刑事訴訟法第二百九十九條第一項前段，刑法第一百八十五條之三、
第二百七十六條第一項、第五十五條、第五十一條第五款、第六十二條前段、第七十
四條第一款，道路交通管理處罰條例第八十六條第一項，罰金罰鍰提高標準條例第一
條前段，判決如主文。
本案經檢察官甲○○到庭執行職務。
中      華      民      國      九十      年    六    月       八       日
                                臺灣雲林地方法院交通法庭
                                    法  官  吳  福  森
右正本證明與原本無異。
如不服本判決，應於判決送達後十日內向本院提出上訴狀( 應附繕本 )。
                                    書記官  李  松  坤
中      華      民      國      九十      年    六    月       八       日
附錄本案論罪科刑法條：
刑法第一百八十五條之三：
服用毒品、麻醉藥品、酒類或其他相類之物，不能安全駕駛動力交通工具而駕駛者，
處一年以下有期徒刑、拘役或三萬元以下罰金。
刑法第二百七十六條第一項：因過失致人於死者，處二年以下有期徒刑、拘役或二千
元以下罰金。


司法院資訊處製作；財團法人民間司法改革基金會備份。
